臺灣高雄地方法院刑事判決　　　　　　　　　　　　九十一年度易字第一五二三號
　　公　訴　人　臺灣高雄地方法院檢察署檢察官
　　被　　　告　丙○○
右列被告因竊盜案件，經檢察官提起公訴（九十一年度偵字第三一九五號），本院判
決如左：
    主  文
丙○○連續竊盜，處有期徒刑壹年肆月。扣案機車鑰匙壹支沒收。
    事  實
一、丙○○曾於民國八十二年間，因犯肅清煙毒條例、麻醉藥品管理條例等案件，經
    臺灣高等法院高雄分院分別判決有罪確定，並定應執行之刑十年，甫於八十九年
    八月三十一日假釋出獄。於假釋期間內，仍不知警惕，竟基於意圖為自己不法所
    有之概括犯意，先於九十年十二月十五日二時許，在高雄縣岡山鎮○○街八九巷
    十四號騎樓，持自己所有之機車鑰匙一支，竊取甲○○所有車號ＴＬＬ─二五五
    號輕型黃色機車乙輛，得手後先將該機車以油漆噴成藍色，再將牌照棄置後供己
    騎用。丙○○復承前概括犯意，於九十一年一月十八日五時許，在高雄縣岡山鎮
    ○○路，趁乙○○○忘記將汽車鑰匙取下之際，竊取乙○○○所有之車號ＶＦ─
    六○四二號自用小貨車，得手後亦供己代步之用。嗣於九十一年二月一日二十一
    時五十分許，丙○○騎乘上開車號ＴＬＬ─二五五號機車行經高雄縣彌陀鄉○○
    路西一巷十二號前時，為警查獲，並循線扣得上開自用小貨車乙輛。
二、案經高雄縣警察局岡山分局移送台灣高雄地方法院檢察署檢察官偵查起訴。
    理  由
一、訊據被告丙○○對於右開事實均坦承不諱，核與證人即被害人甲○○、乙○○○
    於警訊中之指述大致相符（被告不爭執警訊筆錄之使用），且被告為警查獲時當
    場扣得車號ＴＬＬ─二五五號失竊機車，並帶同警員扣得上開車號ＶＦ─六○四
    二號自用小貨車等情，有贓物認領保管單二份在卷可參，堪認被告前揭自白與事
    實相符。此外，復有車輛竊盜、車牌失竊資料個別查詢報表─查詢車輛認可資料
    及贓物認領保管單二份在卷可稽，本件事證明確，被告犯行堪以認定，應依法論
    科。
二、核被告所為，係犯刑法第三百二十條第一項之竊盜罪。其先後二次竊盜行為，時
    間緊接，犯罪構成要件相同，顯係基於概括犯意反覆為之，應依刑法第五十六條
    連續犯之規定論以一罪，並加重其刑。被告前因肅清煙毒條例、麻醉藥品管理條
    例等案件，經臺灣高等法院高雄分院判決有罪確定，並定應執行之刑十年，甫於
    八十九年八月三十一日假釋，有台灣高等法院被告全國前案紀錄表、台灣高雄地
    方法院檢察署刑案資料查註紀錄表各二份在卷可參。審酌被告於假釋期間，不知
    悔改而再犯本罪，其犯罪之動機、目的、手段，品性、智識程度、犯罪所生之損
    害，及於本院審理中坦認不諱，態度尚佳等一切情狀，量處如主文所示之刑，以
    資懲儆。扣案機車鑰匙一支，為被告所有供犯罪所用之物，此經被告供承在卷，
    應依刑法第三十八條第一項第二款之規定宣告沒收。
據上論斷，應依刑事訴訟法第二百九十九條第一項前段、刑法第五十六條、第三百二
十條第一項、第三十八條第一項第二款、罰金罰鍰提高標準條例第一條前段，判決如
主文。
中    華    民    國    九十一    年     十      月         四          日
                              臺灣高雄地方法院刑事第三庭
                                    法  官    葉  啟  洲
右正本證明與原本無異。
如不服本判決，應於判決送達後十日內，向本院提出上訴狀。
                                    書記官    蔡  語  珊
中    華    民    國    九十一    年     十      月         七          日
